【裁判字號】    97,易,1044
【裁判日期】    970627
【裁判案由】    竊盜
【裁判全文】
臺灣彰化地方法院刑事判決      九十七年度易字第一０四四號
公  訴  人  臺灣彰化地方法院檢察署檢察官
被      告  丙○○
                    （現在臺灣彰化監獄彰化分監執行中）
上列被告因竊盜案件，經檢察官提起公訴（九十七年度偵字第四
五三三、四五一四號），本院判決如下：
    主  文
丙○○竊盜，累犯，處有期徒刑伍月；又攜帶兇器、毀越安全設
備竊盜，累犯，處有期徒刑拾月，扣案之破壞剪壹把沒收之。應
執行有期徒刑壹年貳月，扣案之破壞剪壹把沒收之。
    事  實
一、丙○○前曾於民國九十四年八月八日，因連續施用第一級毒
    品及連續施用第二級毒品案件，經本院以九十四年度訴字第
    九四三號分別判處有期徒刑八月、六月，並定應執行刑為有
    期徒刑一年一月確定；又於九十五年一月二日，因竊盜案件
    ，經本院以九十四年度易字第一三三五號判處有期徒刑一年
    確定，嗣並經本院以九十六年度聲減字第五五八號一案裁定
    減為有期徒刑六月（得易科罰金）確定，上揭二刑期經入監
    接續執行後，已於九十六年七月十六日執行完畢【其後續執
    行本院九十四年度彰簡字第四九九號竊盜案件所處拘役五十
    日（得易科罰金）確定、後經本院以九十六年度聲減字第二
    九四號裁定減為拘役二十五日（得易科罰金）確定之刑期，
    並已於九十六年八月九日執行完畢】。詎仍不知警惕：
（一）於九十七年四月二十七日下午十時三十分許，騎乘其不知
      情之兄黃冠華所有、並同意其騎用之車牌號碼ＸＪ六─二
      七一號機車，行經彰化縣線西鄉○○村○○路一五八之一
      號對面空地菜園，因見由已成年之乙○○管領之抽水馬達
      一具【價值約新臺幣（下同）二千五百元】無人看管，且
      其適缺款，竟突萌普通竊盜之為自己不法所有意圖，獨自
      一人徒手竊取上開抽水馬達一具得逞，並放置在其所騎駛
      之上開機車腳踏板上後，騎乘機車離去，圖以將所竊之前
      揭抽水馬達一具變賣得款花用。嗣其於翌日（即九十七年
      四月二十八日）下午四時二十分許，騎乘載放上開所竊得
      未及變賣之抽水馬達一具之前開機車，途經彰化縣伸港鄉
      ○○路○段二００巷一號旁空地，遇警盤查之際，於有偵
      查犯罪職權之機關或個人發覺其上開普通竊盜犯罪之前，
      主動向警方坦認有前開普通竊盜犯行而自首，並為警起獲
      上開其竊取之抽水馬達一具（已由警方發還與乙○○領回
      ），且主動接受裁判。
（二）又因缺款，乃復另行基於竊盜之不法所有意圖，於九十七
      年五月十二日下午一時二十分許，前至已成年之甲○○所
      經營之位於彰化縣和美鎮○○里○○路一一九巷一一二弄
      八號「百川畜牧場」（內有建物）外，持其所有客觀上足
      供為兇器使用之破壞剪一把（已扣案），將設於上開畜牧
      場外圍、具防閑作用而為安全設備之鐵製圍籬剪開後，自
      前揭其所破壞之鐵製圍籬缺口進入該畜牧場內，在該畜牧
      場雞寮，以前開所有之破壞剪一把，剪斷裝設該處之高壓
      噴水機之水管及電線後，竊取前揭尤伯祥所有之高壓噴水
      機一台（價值約一萬元）得手，以利變賣換取款項花費。
      旋為甲○○發現並報警處理而查獲，並經警起出前開其竊
      得之高壓噴水機一台（已由警方發還與甲○○領回）及其
      所有、供竊盜所用之破壞剪一把扣案。
二、案經彰化縣警察局和美分局報請臺灣彰化地方法院檢察署檢
    察官偵查起訴。
    理  由
一、按「除簡式審判程序、簡易程序及第三百七十六條第一款、
    第二款所列之罪之案件外，第一審應行合議審判。」，刑事
    訴訟法第二百八十四條之一定有明文；本件被告丙○○所犯
    係屬刑事訴訟法第三百七十六條第二款所列之罪，爰依法行
    獨任審判。又本件有關以下所引用被告以外之人於審判外之
    言詞或書面陳述，而不符合刑事訴訟法第一百五十九條之一
    至第一百五十九條之四之規定者，業經公訴人及被告於本院
    明示同意作為證據，且均經本院於審理時當庭直接提示而為
    合法之調查，公訴人、被告均未於言詞辯論終結前聲明異議
    ，本院審酌前開證據作成或取得之狀況，並無非法或不當取
    證之情事，且亦無顯不可信之情況，故認為適當而均得以作
    為證據，是前開證據依刑事訴訟法第一百五十九條之五之規
    定，均具有證據能力，先予敘明。
二、訊據被告丙○○對於上揭事實，除就其於如事實欄一、（二
    ）所示之時、地，否認有以扣案之破壞剪一把，剪開「百川
    畜牧場」外圍之鐵製圍籬之行為外，對於其餘部分則均坦承
    不諱，並就上開否認部分辯稱：伊係將「百川畜牧場」之外
    圍鐵製圍籬一片推倒進入，並未以扣案之破壞剪一把剪壞前
    開鐵製圍籬云云。惟查：被告確有剪開「百川畜牧場」外圍
    鐵製圍籬一節，已據被告於偵訊時供承明確（見九十七年度
    偵字第四五一四號第三一頁），核與警方於案發後前至「百
    川畜牧場」拍攝之該畜牧場外圍鐵製圍籬遭破壞之現場照片
    （見九十七年度偵字第四五一四號第十五頁下方照片一幀，
    依該照片所示，可見前開鐵製圍籬遭破壞之缺口處之鐵絲，
    係遭平整剪開斷裂）相符，被告嗣於本院審理時辯稱其並未
    持扣案之破壞剪一把，剪開上揭鐵製圍籬云云，尚無可信，
    仍以被告於前開偵訊時之供述為可採。又被告於本院審理時
    自承伊因缺款，乃先、後為前開二次竊盜犯行，並圖以將所
    竊得之物變賣得款花用，足認被告犯上開二次竊盜行為時，
    主觀上均有為自己不法所有之意圖。此外，復有證人即被害
    人乙○○、尤伯祥於警詢時之證述、贓物認領保管單二件及
    照片八幀在卷可憑，並有被告所有、供犯如事實欄一、（二
    ）所示竊盜犯行所用之破壞剪一把扣案可佐，本件事證明確
    ，被告上開二竊盜犯行均洵足認定。
三、核被告如事實欄一、（一）所為，係犯刑法第三百二十條第
    一項之普通竊盜罪；被告如事實欄一、（二）所為，則係犯
    刑法第三百二十一條第一項第二款、第三款之攜帶兇器、毀
    越安全設備竊盜罪【查「百川畜牧場」外圍所設之鐵製圍籬
    ，係屬安全設備之一種，而與牆垣係用土磚作成之性質有間
    （最高法院四十五年臺上字第二一０號刑事判例意旨參照）
    ，被告攜帶客觀上足供為兇器使用之扣案破壞剪一把，將上
    開設於內有建物之「百川畜牧場」外圍而屬安全設備之鐵製
    圍籬剪開，並自破壞之缺口進入，被告所為自係犯刑法第三
    百二十一條第一項第二款、第三款之攜帶兇器、毀越安全設
    備竊盜罪；公訴人起訴書認被告係犯刑法第三百二十一條第
    一項第三款之攜帶兇器竊盜罪，尚有未洽，其竊盜之加重條
    件應予擴張為併有毀越安全設備之情形】。又被告所犯上開
    二罪，犯意各別，行為時、地互異，應予分論併罰。再被告
    前曾於九十四年八月八日，因連續施用第一級毒品及連續施
    用第二級毒品案件，經本院以九十四年度訴字第九四三號分
    別判處有期徒刑八月、六月，並定應執行刑為有期徒刑一年
    一月確定；又於九十五年一月二日，因竊盜案件，經本院以
    九十四年度易字第一三三五號判處有期徒刑一年確定，嗣並
    經本院以九十六年度聲減字第五五八號一案裁定減為有期徒
    刑六月（得易科罰金）確定，上揭二刑期經入監接續執行後
    ，已於九十六年七月十六日執行完畢【其後續執行本院九十
    四年度彰簡字第四九九號竊盜案件所處拘役五十日（得易科
    罰金）確定、後經本院以九十六年度聲減字第二九四號裁定
    減為拘役二十五日（得易科罰金）確定之刑期，並已於九十
    六年八月九日執行完畢】，有臺灣彰化地方法院檢察署刑案
    資料查註紀錄表、臺灣高等法院被告前案紀錄表各一份在卷
    可考，其於五年以內故意再犯本件有期徒刑以上之二罪，均
    為累犯，均應依刑法第四十七條第一項之規定加重其刑。另
    被告係於九十七年四月二十八日下午四時二十分許，騎乘載
    放其所竊得如事實欄一、（一）所示之抽水馬達一具之車牌
    號碼ＸＪ六─二七一號機車，途經彰化縣伸港鄉○○路○段
    二００巷一號旁空地遇警盤查時，於有偵查犯罪職權之機關
    或個人發覺其上開普通竊盜犯罪之前，主動向警方坦認有如
    事實欄一、（一）所示之普通竊盜犯行而自首，且主動接受
    裁判一情，已據被告陳明在卷，並有被告九十七年四月二十
    八日之警詢筆錄一份在卷可考，爰依刑法第六十二條前段之
    規定，就其上揭如事實欄一、（一）所示之普通竊盜犯行，
    減輕其刑；且被告前開如事實欄一、（一）所示之普通竊盜
    犯行，前分別有加重、減輕之事由，依法應先加後減之。爰
    審酌被告之素行、犯罪之動機、二次竊盜之目的均係為圖一
    己之私利、如事實欄一、（一）、（二）所示竊盜之手段、
    二次竊得財物之價值、對被害人乙○○、尤伯祥所生之損害
    及被告犯罪後之態度等一切情狀，分別量處如主文所示之刑
    ，並定其應執行之刑，以示懲儆。另中華民國九十六年罪犯
    減刑條例固已於九十六年七月四日公布，並自同年七月十六
    日生效施行，惟依上開條例第二條第一項之規定，必須犯罪
    在九十六年四月二十四日以前者，始有該條例減刑規定之適
    用；而本件被告所為二次竊盜行為之犯罪時間，均非在九十
    六年四月二十四日之前，自均無適用上開減刑條例之餘地，
    附此敘明。
四、扣案之破壞剪一把，係被告所有、供犯如事實欄一、（二）
    所示竊盜犯行所用之物一節，已據被告供明在卷，爰依刑法
    第三十八條第一項第二款之規定併予宣告沒收之。
據上論斷，應依刑事訴訟法第二百九十九條第一項前段，刑法第
三百二十條第一項、第三百二十一條第一項第二款、第三款、第
四十七條第一項、第六十二條前段、第五十一條第五款、第三十
八條第一項第二款，刑法施行法第一條之一第一項、第二項前段
，判決如主文。
本案經檢察官吳芙如到庭執行職務
中    華    民    國  九十七  年    六  月    二十七  日
                  刑事第八庭    法  官  李雅俐
以上正本證明與原本無異。
如不服本判決，應於判決送達後10日內，向本院（切勿逕送臺灣
高等法院臺中分院）提出上訴狀，上訴書狀應「敘述具體上訴理
由」，並按他造當事人之人數附繕本。
告訴人或被害人對於判決如有不服具備理由請求檢察官上訴者，
其上訴期間之計算係以檢察官收受判決正本之日期為準。
中    華    民    國  九十七  年    六  月    二十七  日
                                書記官  陳秀娟
附錄論罪科刑法條：
刑法第三百二十條第一項：
意圖為自己或第三人不法之所有，而竊取他人之動產者，為竊盜
罪，處五年以下有期徒刑、拘役或五百元以下罰金。
刑法第三百二十一條第一項第三款：
犯竊盜罪而有左列情形之一者，處六月以上、五年以下有期徒刑
：
二、毀越門扇、牆垣或其他安全設備而犯之者。
三、攜帶兇器而犯之者。


司法院資訊處製作；財團法人民間司法改革基金會備份。
